---
title: "Distribuição espacial do conteúdo de estrôncio na área do Caldeirão, Amazonas"
author: "Alessandro Samuel-Rosa"
date: "18 Julho 2018"
url: ""
output: html_document
---

# Configurações iniciais

```{r}
knitr::opts_chunk$set(echo = TRUE, fig.asp = 1)
source("../../caldeirao-stocks/code/helper.R")
library(febr)
library(lattice)
library(magrittr)
library(dplyr)
library(sp)

# Inicializar GRASS GIS
spgrass7::initGRASS(
  gisBase = gisBase, gisDbase = "../../caldeirao-stocks/data/GRASS", location = "caldeirao", 
  mapset = "predictions", override = TRUE, pid = Sys.getpid())
```

# Dados do solo

Os dados do conteúdo de estrôncio na fração terra fina seca ao ar do solo da área do Caldeirão, Amazonas,
estão disponíveis no Repositório Brasileiro Livre para Dados Abertos do Solo, conjunto de dados `ctb0018`. Os
dados foram descarregados e armazenados localmente para facilitar os trabalhos.

```{r}
if (!file.exists("../data/camada.rda")) {
  camada <- febr::layer("ctb0018", variable = "estroncio", standardization = list(repetition = "combine"))
  save(camada, file = "../data/camada.rda")
} else {
  load("../data/camada.rda")
}
if (!file.exists("../data/observacao.rda")) {
  observacao <- febr::observation("ctb0018")
  save(observacao, file = "../data/observacao.rda")
} else {
  load("../data/observacao.rda")
}
```

```{r, fig.asp=1}
histogram.febr <- 
  function(x, data, col = "gray", type = c("percent", "count", "density"), ...) {
    
    type <- match.arg(type)
    
    # Título do eixo x
    y <- colnames(attributes(terms.formula(x))$factors)
    var_id <- which(attr(x = data, which = "names") == y)
    if ("field_name" %in% names(attributes(data))) {
      field_name <- attr(x = data, which = "field_name")[var_id]
    if (is.na(field_name)) {
      field_name <- y
    }
      field_unit <- attr(x = data, which = "field_unit")[var_id]
      xlab <- glue::glue("{field_name} ({field_unit})")
    } else {
      xlab <- y
    }
    
    # Título do eixo y
    ylab <- switch (type,
      percent = {
        "Porcentagem do total"
      },
      count = {
        "Contagem"
      },
      density = {
        "Histograma de densidade com ajuste normal"
      }
    )
    
    # Cria histograma
    p <- 
      lattice::histogram(
        x = x, data = data, col = col, ylab = ylab, xlab = xlab, ..., type = type,
        panel = function (x, ...) {
          panel.grid(v = -1, h = -1)
          panel.histogram(x, ...)
          panel.rug(x, ...)
        })
    if (type == "density") {
    p <- p +
      latticeExtra::layer(
        panel.mathdensity(
          dmath = dnorm, args = list(mean = mean(x, na.rm = TRUE), sd = sd(x, na.rm = TRUE)),
          col = 'black', lty = 'dashed'))
    }
    
    # Output
    p
  }
png("../res/fig/histograma-geral.png", width = 480 * 2, height = 480 * 2, res = 72 * 2)
histogram.febr(~ estroncio_aquaregia_icpms, camada, type = "density")
dev.off()
```

```{r, fig.asp=1}
png("../res/fig/boxplot-camadas.png", width = 480 * 2, height = 480 * 2, res = 72 * 2)
depth_bwplot(
  pts = camada, vars = "estroncio_aquaregia_icpms", depth.var = "profund_sup",
  ylab = "Profundidade de amostragem (cm)", xlab = "Conteúdo de estrôncio (ppm)")
dev.off()
```

```{r}
dataset <- merge(x = observacao, y = camada, by = c("dataset_id", "observacao_id"))
coordinates(dataset) <- ~ coord_x + coord_y
sp::proj4string(dataset) <- sp::CRS("+init=epsg:32720")
dataset %>% 
  st_as_sf() %>%
  select(estroncio_aquaregia_icpms, profund_sup) %>% 
  group_by(profund_sup) %>% 
  do(plot = plot(.))
```

# Modelagem dos efeitos fixos

```{r}
# Load covariate data
covar <- spgrass7::readRAST("past_landuse")
covar$past_landuse <- (covar$past_landuse - min(covar$past_landuse, na.rm = TRUE)) / 
  (max(covar$past_landuse, na.rm = TRUE) - min(covar$past_landuse, na.rm = TRUE))
covar$past_landuse <- exp(covar$past_landuse)
image(covar)
```

```{r}
soil_var <- prepare_soil_data(
  pointData = dataset, sv = "estroncio_aquaregia_icpms", covar = covar, id.var = "observacao_id", 
  depth.var = "profund_sup")
get_lm_output(soil_var = soil_var, sv = "estroncio_aquaregia_icpms", d = seq(0, 80, 20)) %>% 
  pander::pandoc.table()
```

# Mixed effects modelling

```{r}
depth <- unique(dataset$profund_sup)
range <- c(50, 75, 100)
```

```{r, fig.asp=1}
sv <- "estroncio_aquaregia_icpms"
sr_data <- prepare_soil_data(
  pointData = dataset, sv = sv, covar = covar, save4back = TRUE, id.var = "observacao_id", 
  depth.var = "profund_sup")
colnames(sr_data@data) <- gsub("estroncio_aquaregia_icpms", "Sr", colnames(sr_data@data))
sv <- "Sr"

# fit competing cross-variogram models
sr_vario <- compute_sample_variogram(soil_data = sr_data, sv = sv, cross = TRUE)
plot(sr_vario$v, scales = list(relation = "same"), pch = 20, cex = 0.5)
```

```{r, fig.asp=1}
sr_cross <- parallel::mclapply(1:length(range), function (i)
  gstat::gstat(
    sr_vario$g, id = paste(sv, ".", depth[1], sep = ""),
    model = gstat::vgm(psill = 0.6, model = "Exp", range = range[i], nugget = 0.1), fill.all = TRUE))
sr_lmc <- parallel::mclapply(1:length(sr_cross), function (i)
  gstat::fit.lmc(v = sr_vario$v, g = sr_cross[[i]], correct.diagonal = 1.01))

# cross-validation
sr_cv <- parallel::mclapply(
  sr_lmc, gstat::gstat.cv, nfold = length(unique(dataset$observacao_id)), remove.all = TRUE, 
  all.residuals = TRUE, boundaries = attr(sr_vario$v, "boundaries"), correct.diagonal = 1.01)
ave <-
  sapply(sr_cv, function (x) {
    res <- 
      sapply(sr_data@data %>% select(Sr.0, Sr.20, Sr.40, Sr.60, Sr.80), scale, center = TRUE, scale = FALSE)
    res <- sum(res * res)
    err <- (sr_data@data %>% select(Sr.0, Sr.20, Sr.40, Sr.60, Sr.80) - x)
    err <- colSums(err * err)
    round(1 - (err / res), 4)
  })
ave
```

```{r}
sr_cv <- round(do.call(rbind, lapply(sr_cv, colMeans)), 4)
apply(abs(sr_cv), 2, which.min); apply(abs(sr_cv), 2, which.max)
sr_cv <- sr_cv[1, ]
sr_lmc <- sr_lmc[[1]]

# save results
save(sr_vario, sr_lmc, file = "../res/r/sr_vario.rda")

# plot(sr_vario$v, sr_lmc, scales = list(relation = "same"), pch = 20, cex = 0.5)
# round(slope(sr_lmc), 4)

# prepare variogram plot
sr_plot <-
  plot(sr_vario$v, sr_lmc, scales = list(relation = "same"), pch = 20, cex = 0.5,
       col = "black", strip = lattice::strip.custom(bg = "lightgray"),  xlab = "Distance (m)",
       ylab = "Semivariance (-)")
tmp <- sr_plot + addGridLines
sr_plot <- tmp + latticeExtra::as.layer(sr_plot)
png("../res/fig/sr_cross_vario.png", width = 480 * 3, height = 480 * 3, res = 72 * 3)
sr_plot
dev.off()
```


### Spatial prediction

```{r}
if (file.exists("../res/r/tooc_pred.rda")) {
  load("../res/r/tooc_pred.rda")
} else {
  t0 <- proc.time()
  sr_pred <- predict(object = sr_lmc, newdata = covar)
  proc.time() - t0
  sr_pred <- back_transform(pred = sr_pred, soil_data = sr_data)
  save(sr_pred, file = "../res/r/sr_pred.rda")
}
```

```{r}
# save figure with depth-wise predictions
map <- layer_predictions(x = sr_pred, var = "pred", pts = dataset, depth.var = "profund_sup")
png(filename = "../res/fig/sr_pred.png", height = 480 * 1.4, width = 480 * 4, res = 72 * 3)
map
dev.off()
rm(map)

# save figure with depth-wise prediction error standard deviation
map <- layer_predictions(sr_pred, "var", pts = dataset, depth.var = "profund_sup")
png(filename = "../res/fig/sr_sd.png", height = 480 * 1.4, width = 480 * 4, res = 72 * 3)
map
dev.off()
rm(map)
```

